臺灣雲林地方法院民事裁定　　　　　　 94年度簡聲抗字第2號
抗　告　人　甲○○
相　對　人　乙○○
上列當事人間請求確定訴訟費用事件，抗告人對於本院北港簡易
庭民國94年6 月9 日所為第一審裁定（94年度港簡聲字第1 號）
，提起抗告，本院裁定如下：
    主  文
抗告駁回。
抗告費用由抗告人負擔。
    理  由
一、抗告意旨略以：相對人於本院北港簡易庭92年度港簡字第
    164 號確認經界訴訟事件所支出之訴訟費用合計為新台幣（
    下同）33,560元，該案判決相對人應負擔訴訟費用二分之一
    ，亦即抗告人所應負擔之訴訟費用應為上開額數之二分之一
    即16,780元，原裁定確定抗告人應負擔之費用為33,560元，
    有所錯誤，應予更正等語。
二、本院依職權調閱本院北港簡易庭92年度港簡字第164 號確認
    經界訴訟事件卷宗，經查：相對人於該事件所支出之訴訟費
    用詳如附表「訴訟費用支出計算書」所示，全部合計為67,
    120 元，有各該支出明細資料在卷可稽（見該卷第2 頁背面
    、第6 頁背面、第63頁背面、第134 頁、第221 頁，及本院
    94年度聲字第97號卷第4 頁至第9 頁《本件係誤分，俟由普
    通庭移由本院北港簡易庭以94年度港簡聲字第1 號辦理》）
    。依本院北港簡易庭92年度港簡字第164 號確定判決就訴訟
    費用負擔所為之裁判，係「訴訟費用由被告（即抗告人）負
    擔二分之一，餘由原告（即相對人）負擔」，亦即抗告人應
    負擔二分之一之訴訟費用，則原裁定確定抗告人應負擔之訴
    訟費用額為33,560元（即67,120×1/2 ＝33,560），及自該
    裁定送達之翌日起至清償日止，按週年利率百分之五計算之
    利息，於法並無違誤。至於抗告人所謂相對人支出之訴訟費
    用為33,560元一節，應係未明原裁定附表計算書所列金額係
    已扣除相對人應負擔之訴訟費用部分所致，併此敘明。
三、綜上所述，原裁定確定抗告人應負擔之訴訟費用額並無不當
    ，於法亦無不合，是抗告人之本件抗告，為無理由，應予駁
    回。
四、依民事訴訟法第436 條之1 第3 項、第495 之1 第1 項、第
    449 條第1項、第95條、第78條，裁定如主文。
中　　華　　民　　國　　94　　年　　8 　　月　　29　　日
                      民事第二庭
                          審判長法  官  陳宏卿
                                法  官  冷明珍
                                法  官  陳銘壎
以上正本係照原本作成。
不得抗告。
中　　華　　民　　國　　94　　年　　8 　　月　　29　　日
                                書記官　沈瑞芳
附表：訴訟費用支出計算書
┌─────────────┬────────────┬──────────┐
│項　　　　　　　　　　　目│　金　　　額　(新台幣)　│ 備　　　　　　　註 │
├─────────────┼────────────┼──────────┤
│本院北港簡易庭91年度港簡調│                        │                    │
│字第69號一案《調解不成，改│                        │                    │
│分為92年度港簡字第164號》 │                        │                    │
│裁判費用                │                 7,404元│⊙聲請人依訴訟標的價│
│                          │                        │  額預繳訴訟費用    │
│送達郵費                │                  540 元│                    │
│旅費                    │                  500 元│                    │
│鑑定費用                │               58,676 元│⊙台西地政事務所部分│
│                          │                        │  為2萬元、內政部土 │
│                          │                        │  地測量局部分為38, │
│                          │                        │  676元             │
├─────────────┼────────────┼──────────┤
│合　　　　計　　　　　　　│　　           67,120 元│即7,404＋540＋500＋ │                 │
│                          │                        │58,676＝67,120      │
├─────────────┼────────────┼──────────┤
│抗告人應負擔二分之一      │               33,560 元│即67,120 ×1/2＝    │
│                          │                        │33,560              │
└─────────────┴────────────┴──────────┘
